臺灣彰化地方法院北斗簡易庭民事判決
111年度斗簡字第173號
原      告  邱國儀  
被      告  潔碳國際開發股份有限公司

法定代理人  曾榆凱  

訴訟代理人  曾國珍  
上列當事人間請求給付票款事件，本院於民國111年7月12日言詞
辯論終結，判決如下：
    主  文
被告應給付原告新臺幣參拾萬元，及自民國一一○年十一月二十
四日起至清償日止，按年息百分之六計算之利息。
訴訟費用新臺幣參仟貳佰元由被告負擔。
本判決第一項得假執行。但被告如以新臺幣參拾萬元為原告預供
擔保，得免為假執行。
    事實及理由
一、原告主張：原告持有被告所簽發如附表所示之支票（下稱系
    爭支票），係訴外人趙德艷背書後向原告借款所交付原告，
    惟屆期經提示後，以存款不足為由遭退票，爰依票據之法律
    關係提起本件訴訟等語，並聲明：如主文第1項所示。
二、被告則以：系爭支票係被告為公司大小章用印後，交付訴外
    人王林對外借款以供被告周轉之用，但被告並無取得票款等
    語，並聲明：原告之訴駁回。
三、本院得心證之理由：
　㈠原告主張其持有被告所簽發之系爭支票，經提示遭退票等事
    實，業據其提出系爭支票、退票理由單等為證，且為被告所
    不爭執，自堪信原告此部分之主張為真實。
  ㈡票據法第11條第1項固規定，欠缺該法所規定票據上應記載事
    項之一者，其票據無效。但此項規定，並不否定空白票據補
    充權之存在。又空白票據仍為有價證券之一種，並不失其流
    通性。本件系爭支票發票之月份，縱係上訴人即執票人所補
    填，但上訴人之補充行為，倘係出於票據行為人之授權，尚
    難仍認該票據無效（最高法院67年台上字第3896號民事判決
    參照）。又票據上應記載之事項，如未記載，其票據固屬無
    效，但發票人得授權第三人補填，完成票據行為，且授權執
    票人填載票據上應記載之事項，包括絕對應記載事項及相對
    應記載事項（最高法院70年度台上字第4447號民事判決意旨
    參照）。亦即票據上應記載之事項，非不得授權他人為之。
    票據上應記載之事項，除簽名外，其餘發票日期、金額，發
    票人不自行填寫，乃囑託他人填載，以完成發票行為，亦為
    社會常見之簽發票據型態。系爭支票之金額、發票日雖非由
    被告所親自書寫，但由被告上開所述，系爭支票之發票人欄
    位既為被告親自用印後交付王林對外借款供被告周轉之用，
    應可認定由被告先行在系爭支票發票人欄位用印，並授權王
    林或王林所同意之人填寫發票金額及日期，而完成票據行為
    。 
  ㈢次按在票據上簽名者，依票上所載文義負責；票據債務人不
    得以自己與發票人或執票人之前手間所存抗辯之事由，對抗
    執票人。但執票人取得票據出於惡意者，不在此限；發票人
    應照支票文義擔保支票之支付，票據法第5條第1項、第13條
    、第126條分別定有明文。又票據行為為不要因行為，即不
    以給付之原因為要素而得成立之行為，凡簽名於票據之人，
    不問原因如何，均須依票上所載文義負責，除執票人取得票
    據係出於惡意或詐欺者外，發票人不得以自己與執票人前手
    所存抗辯之事由，對抗執票人。依兩造上開陳述可知，系爭
    支票係被告簽發交付予王林使用，並由趙德艷背書後持之交
    付原告借款，故原告與被告間顯非直接前後手，但被告並未
    能舉證證明原告係出於惡意或詐欺取得系爭支票之情形，被
    告不得以自己與王林間所存抗辯之事由，對抗執票人即原告
    。又原告固自承趙德艷背書向其借款時有預扣利息，而此僅
    係趙德艷與原告間之抗辯事由，被告亦不得執此事由對抗原
    告。被告既為系爭支票之發票人，自應依票上所載文義負發
    票人之責任。從而，原告依票據之法律關係，請求被告給付
    如主文第1項所示之金額，為有理由，應予准許。
四、本件事證已臻明確，原告及被告其餘攻擊防禦方法及所舉證
    據，經審酌結果，核與本件判決結論均無影響，爰不一一論
    述，
五、本件原告勝訴部分係就民事訴訟法第427條第2項第6款訴訟
    適用簡易程序所為被告敗訴之判決，爰依同法第389條第1項
    第3款之規定，職權宣告假執行。並依同法第392條第2項規
    定，依職權宣告被告如預供擔保，得免為假執行。
六、訴訟費用負擔之依據：民事訴訟法第78條。經查本件訴訟費
    用為原告繳納的第一審裁判費新臺幣（下同）3,200元。因
    此，本院一併確定被告應該負擔的訴訟費用額為3,200元。
中　　華　　民　　國　　111 　年　　8 　　月　　2 　　日
                  臺灣彰化地方法院北斗簡易庭
                          法  官  楊鑫忠
以上正本係照原本作成。
如對本判決不服提起上訴，應於送達後20日內，向本院提出上訴
狀並表明上訴理由(須按對造人數附繕本) 。
中　　華　　民　　國　　111 　年　　8 　　月　　2 　　日
　　　　　　　　　　　　　書記官  張清秀　　　　　　　　　　　　　　
附表：

編號 發票日（民國） 票面金額（新臺幣） 利息起算日 支票號碼 1 110年4月24日 300,000元 110年11月24日 PUA0000000